【裁判字號】    98,易緝,297
【裁判日期】    980720
【裁判案由】    竊盜
【裁判全文】
臺灣臺中地方法院刑事判決             98年度易緝字第297號
公  訴  人  臺灣臺中地方法院檢察署檢察官
被      告  乙○
                    （另案於臺灣臺中看守所附設勒戒所觀察
上列被告因竊盜案件，經檢察官提起公訴（九十七年度偵字第二
七九一三號），由本院裁定進行簡式審判程序，判決如下：
    主    文
乙○所犯如附表編號一至六所示之竊盜罪，各處如附表編號一至
六所示之宣告刑。應執行有期徒刑壹年肆月，如易科罰金，以新
臺幣壹仟元折算壹日；扣案之鑰匙壹支沒收。
    犯罪事實
一、乙○因欠缺金錢花用且亟需代步工具，竟獨自一人基於竊盜
    犯意（即附表編號一至三部分），或與黃宜蓁（另經本院判
    決確定）共同基於竊取他人財物之犯意聯絡（即附表編號四
    至六部分），並均意圖為自己不法之所有，先後於附表編號
    一至六所示之時間、地點，以如附表編號一至六所示之方式
    ，竊取如附表編號二至六所示之財物得手（附表編號一部分
    並未得手任何財物）。嗣經員警透過整合性查贓系統，發現
    乙○自民國九十七年六至十一月間密集前往資源回收場販賣
    廢鐵及鋼材，且依「百鴻資源回收場」負責人李鴻汶之通報
    ，於九十七年十一月二十二日上午十一時許，前往臺中縣太
    平市○○○街二一二號該回收場內，起獲乙○欲售予李鴻汶
    之原車牌號碼Ｖ三－三七八號重機車一輛（即附表編號二所
    示之失竊財物，已發還所有人辛○○領回）。員警遂於九十
    七年十一月二十九日中午十二時三十分許，在臺中縣太平市
    ○○路○段六二五號前，查獲乙○駕駛甲○○遭竊之原車牌
    號碼ＦＥ－四八０七號之自用小客車（已由乙○改懸車牌號
    碼ＢＤ－三七六七號之車牌躲避追查）搭載黃宜蓁，並在後
    行李箱放置渠等二人所竊得如附表編號六所示之贓物（已發
    還所有人戊○○領回），復當場扣得乙○所有供竊取前揭自
    用小客車（即附表編號三所示財物）使用之鑰匙一支，始悉
    上情。
二、案經臺中縣警察局太平分局報告臺灣臺中地方法院檢察署檢
    察官偵查起訴。
    理    由
一、本件被告乙○於準備程序中，先就上開犯罪事實為有罪之陳
    述，且所犯係死刑、無期徒刑、最輕本刑為三年以上有期徒
    刑以外之罪，經本院告知簡式審判程序之旨，並聽取檢察官
    及被告之意見後，依刑事訴訟法第二百七十三條之一第一項
    之規定，裁定進行簡式審判程序，先此敘明。
二、上開犯罪事實，業據被告乙○於偵查及本院審理時坦承不諱
    ，核與證人即共犯黃宜蓁於警詢中證述之共同竊盜犯罪情節
    相符，並經證人即被害人丁○○、辛○○、甲○○、江奕興
    、庚○○、戊○○於警詢中指證物品遭竊情節無訛，及證人
    李鴻汶於警詢中證述被告確欲變賣附表編號二所示之財物等
    情明確，並有贓物認領保管單三份、臺中縣警察局太平分局
    現場勘察報告三份（分別為丁○○自小貨車遭竊未遂案、江
    奕興鐵架遭竊案、庚○○工地鐵架遭竊案）、臺中縣警察局
    車輛（協尋）尋獲電腦輸入單二張、照片二十七張附卷可稽
    ，及鑰匙一支扣案為憑，足徵被告前揭自白應屬實情。又被
    告於附表編號一所示竊盜犯行中，係攜帶自備鐵鎚一支敲打
    鐵櫃上之掛鎖，此據被告於本院行準備程序時供承綦詳，該
    支鐵鎚雖未扣案，惟依一般常見鐵鎚之狀態觀察，應係金屬
    材質製成，質地堅硬鈍重，如以之朝向人之身體攻擊揮舞，
    對於他人生命、身體均造成嚴重威脅，客觀上自可供作兇器
    使用，殆無疑義。本案事證已臻明確，被告犯行至堪認定。
三、按刑法第三百二十一條第一項第三款之攜帶兇器竊盜罪，係
    以行為人攜帶兇器竊盜為其加重條件，此所謂兇器，其種類
    並無限制，凡客觀上足對人之生命、身體、安全構成威脅，
    具有危險性之兇器均屬之，且祇須行竊時攜帶此種具有危險
    性之兇器為已足，並不以攜帶之初有行兇之意圖為必要。核
    被告乙○所為，係犯刑法第三百二十一條第二項、第一項第
    三款之攜帶兇器加重竊盜未遂罪（即附表編號一部分），及
    刑法第三百二十條第一項之普通竊盜既遂罪（即附表編號二
    至六部分）。公訴意旨僅稱被告涉犯刑法第三百二十條第三
    項、第一項之竊盜未遂罪，漏未敘明被告另犯有刑法第三百
    二十條第一項之普通竊盜既遂罪，已嫌疏漏；且被告於行竊
    附表編號一所示財物之際，確實攜帶客觀上足供作為兇器使
    用之鐵鎚一支，已如前述，公訴意旨未見及此，遽依前揭普
    通竊盜未遂罪名起訴，亦非允洽，應由本院於同一社會基本
    事實之範圍內，就該部分變更起訴法條為刑法第三百二十一
    條第二項、第一項第三款之攜帶兇器加重竊盜未遂罪，並仍
    依法予以審理。另被告就附表編號四至六所示之竊盜犯行，
    與黃宜蓁有犯意聯絡及行為分擔，均為共同正犯。而被告所
    犯上開六罪間，犯意各別，行為互殊，應予分論併罰。又被
    告已著手於附表編號一所示竊盜犯罪之實行，惟因無從破壞
    掛鎖結構且遭被害人丁○○察覺，致未能得手財物而不遂，
    屬障礙未遂犯，應依刑法第二十五條第二項之規定，按攜帶
    兇器加重竊盜既遂犯之刑減輕之。爰審酌被告正值青壯之年
    ，竟不知憑恃己力掙取金錢以供生活之需，猶恣意多次竊取
    他人財物，價值觀念非無偏差；其中被告所竊取如附表編號
    三之自用小客車，係被害人甲○○通行往來之重要交通工具
    ，亦具有相當之經濟價值，被告率然將之竊取，對於被害人
    甲○○所造成之財產危害及生活不便均不容輕忽；再參以被
    告犯罪動機、目的、手段、竊取財物之價值多寡、於偵、審
    期間坦承犯行之犯後態度、其在共同犯罪中所分擔之角色、
    具有高中肄業學歷之智識程度等一切情狀，分別量處如主文
    所示之刑，並定其應執行之刑，復諭知易科罰金之折算標準
    ，以示懲儆。
四、再依九十八年六月十九日公布之司法院大法官會議釋字第六
    六二號解釋文：「中華民國九十四年二月二日修正公布之現
    行刑法第四十一條第二項，關於數罪併罰，數宣告刑均得易
    科罰金，而定應執行刑之刑逾六個月者，排除適用同條第一
    項得易科罰金之規定部分，與憲法第二十三條規定有違，並
    與本院釋字第三六六號解釋意旨不符，應自本解釋公布之日
    起失其效力。」。準此以言，被告所犯前揭應予分論併罰之
    數罪，其各別宣告刑均得易科罰金，雖定應執行之刑超過六
    個月，依司法院大法官會議釋字第三六六號、六六二號解釋
    意旨，仍得易科罰金，併予指明。
五、扣案之鑰匙一支，係被告所有供竊取如附表編號三所示財物
    之犯罪工具，此經被告於本院行準備程序時供述至明，應依
    刑法第三十八條第一項第二款之規定，諭知沒收。至於其餘
    扣案之大型角力鉗、小型角力鉗、扳手、虎頭鉗、行動電話
    等物，則無證據證明為被告攜往行竊之工具，且非違禁物，
    爰均不予宣告沒收。
據上論斷，應依刑事訴訟法第二百七十三條之一第一項、第二百
九十九條第一項前段、第三百條，刑法第二十八條、第三百二十
條第一項、第三百二十一條第二項、第一項第三款、第二十五條
第二項、第五十一條第五款、第四十一條第一項前段、第三十八
條第一項第二款，刑法施行法第一條之一第一項、第二項前段，
判決如主文。
本案經檢察官己○○到庭執行職務。
中    華    民    國    98    年    7     月    20    日
                  刑事第十七庭  法  官  高文崇
上正本證明與原本無異。
如不服本判決，應於收送達後10日內向本院提出上訴書狀（應敘
述具體理由並附繕本）。
上訴書狀如未敘述理由，應於上訴期間屆滿後20日內補提理由書
於本院。
告訴人或被害人對於判決如有不服具備理由請求檢察官上訴者，
其上訴期間之計算係以檢察官收受判決正本之日期為準。
                                書記官  林淑慧
中    華    民    國    98    年    7     月    20    日
附錄本案論罪科刑法條：
刑法第三百二十條第一項：
意圖為自己或第三人不法之所有，而竊取他人之動產者，為竊盜
罪，處五年以下有期徒刑、拘役或五百元以下罰金。
刑法第三百二十一條：
犯竊盜罪而有左列情形之一者，處六月以上、五年以下有期徒刑
：
一、於夜間侵入住宅或有人居住之建築物、船艦或隱匿其內而犯
之者。
二、毀越門扇、牆垣或其他安全設備而犯之者。
三、攜帶兇器而犯之者。
四、結夥三人以上而犯之者。
五、乘火災、水災或其他災害之際而犯之者。
六、在車站或埠頭而犯之者。
前項之未遂犯罰之。
附表：
┌─┬──────┬───────┬───┬─────────┬──────────┐
│編│時間        │地點          │被害人│犯罪方式及所竊得財│宣告刑              │
│號│            │              │      │物                │                    │
├─┼──────┼───────┼───┼─────────┼──────────┤
│  │97年11月3日 │臺中縣太平市永│丁○○│由乙○攜帶其所有客│乙○攜帶兇器竊盜未遂│
│1 │下午7時許   │豐北路28號空地│      │觀上足供作為兇器使│，處有期徒刑肆月，如│
│  │            │旁            │      │用之鐵鎚一支（未扣│易科罰金，以新臺幣壹│
│  │            │              │      │案），先鑽入丁○○│仟元折算壹日。      │
│  │            │              │      │所有之車牌號碼X6-8│                    │
│  │            │              │      │909號自用小貨車後 │                    │
│  │            │              │      │方車斗之帆布架內，│                    │
│  │            │              │      │再以鐵鎚敲打鐵櫃上│                    │
│  │            │              │      │掛鎖，欲竊取鐵櫃內│                    │
│  │            │              │      │之財物，惟因未能破│                    │
│  │            │              │      │壞該掛鎖結構，且遭│                    │
│  │            │              │      │丁○○及時察覺，致│                    │
│  │            │              │      │乙○無從竊得任何物│                    │
│  │            │              │      │品而未能遂其得財目│                    │
│  │            │              │      │的。              │                    │
├─┼──────┼───────┼───┼─────────┼──────────┤
│  │97年11月18日│臺中縣太平市宜│辛○○│由乙○竊取辛○○所│乙○竊盜，處有期徒刑│
│2 │上午8時許   │昌路278號前   │      │有之車牌號碼PV3-37│月，如易科罰金，以│
│  │            │              │      │8號重機車1輛（價值│新臺幣壹仟元折算壹日│
│  │            │              │      │據辛○○稱約為新臺│。                  │
│  │            │              │      │幣5000元）得手，並│                    │
│  │            │              │      │欲將該車變賣得款自│                    │
│  │            │              │      │行花用。          │                    │
├─┼──────┼───────┼───┼─────────┼──────────┤
│  │97年11月18日│臺中市北屯區東│甲○○│由乙○以自備鑰匙1 │乙○竊盜，處有期徒刑│
│3 │晚間11時許  │光路850號前之 │      │支，竊取甲○○所有│陸月，如易科罰金，以│
│  │            │路旁          │      │之車牌號碼FE-4807 │新臺幣壹仟元折算壹日│
│  │            │              │      │號自用小客車1輛（ │；扣案之鑰匙壹支沒收│
│  │            │              │      │價值據甲○○稱約為│。                  │
│  │            │              │      │新臺幣25000元）得 │                    │
│  │            │              │      │手，以之作為代步工│                    │
│  │            │              │      │具。              │                    │
├─┼──────┼───────┼───┼─────────┼──────────┤
│  │97年11月23日│臺中縣太平市永│江奕興│由乙○與黃宜蓁共同│乙○共同竊盜，處有期│
│4 │中午12時50分│成路117-20-1號│（起訴│將江奕興所有之型鋼│徒刑肆月，如易科罰金│
│  │許          │              │書附表│2座（價值據江奕興 │，以新臺幣壹仟元折算│
│  │            │              │誤載為│稱約為新臺幣12000 │壹日。              │
│  │            │              │丙○○│元）搬運上車而竊取│                    │
│  │            │              │）    │之，並予變賣得款朋│                    │
│  │            │              │      │分花用。          │                    │
├─┼──────┼───────┼───┼─────────┼──────────┤
│  │97年11月29日│臺中市太平市中│庚○○│由乙○與黃宜蓁共同│乙○共同竊盜，處有期│
│5 │上午8時50分 │和街1號       │      │將庚○○所有之鐵架│徒刑肆月，如易科罰金│
│  │許          │              │      │12支、腳踏板35個、│，以新臺幣壹仟元折算│
│  │            │              │      │鐵支撐10支（價值據│壹日。              │
│  │            │              │      │庚○○稱約為新臺幣│                    │
│  │            │              │      │20000元）搬運上車 │                    │
│  │            │              │      │而竊取之，並予變賣│                    │
│  │            │              │      │得款朋分花用。    │                    │
├─┼──────┼───────┼───┼─────────┼──────────┤
│  │97年11月29日│臺中市東區六順│戊○○│由乙○與黃宜蓁共同│乙○共同竊盜，處有期│
│6 │中午12時許  │路90-1號對面臺│      │將戊○○所有之3米 │徒刑肆月，如易科罰金│
│  │            │中生活圈2號線 │      │長角鐵11支、L型鋼 │，以新臺幣壹仟元折算│
│  │            │東段工地      │      │2支（價值據戊○○ │壹日。              │
│  │            │              │      │稱約為新臺幣10000 │                    │
│  │            │              │      │元）搬運上車而竊取│                    │
│  │            │              │      │之。              │                    │
└─┴──────┴───────┴───┴─────────┴──────────┘


司法院資訊處製作；財團法人民間司法改革基金會備份。
